臺灣高雄地方法院刑事判決　　　　　　　　　　　　　　九十一年度訴字第四一號
　　公　訴　人　臺灣高雄地方法院檢察署檢察官
　　被　　　告　甲○○
右列被告因毒品危害防制條例案件，經檢察官提起公訴（九十年度毒偵字第六五七號
、九十年度毒偵字第一九四號、九十年度毒偵字第一七二二號、九十年度毒偵字第四
０六六號），本院判決如左：
    主    文
甲○○連續施用第一級毒品，累犯，處有期徒刑壹年。又連續施用第二級毒品，累犯
，處有期徒刑捌月。應執行有期徒刑壹年陸月。
    事    實
一、甲○○曾因詐欺案件，經臺灣高等法院高雄分院判處有期徒刑四月確定，於民國
    八十七年十二月二十一日執行完畢。甲○○復因施用毒品案件，經臺灣高等法院
    高雄分院於八十七年八月十一日以八十七年度上訴字第一三六四號裁定送觀察、
    勒戒後，認無繼續施用毒品之傾向，再以八十七年度上訴字第一三六四號判處免
    刑確定。甲○○復因施用毒品案件，經本院以八十九年度毒聲字第三一六０號裁
    定送觀察、勒戒後，認無繼續施用毒品之傾向，由臺灣高雄地方法院檢察署檢察
    官於八十九年八月十四日以八十九年度毒偵緝字第三四三號不起訴處分確定。甲
    ○○猶不思悔改，復基於概括之犯意，自八十九年十一月十三日某時許起至九十
    年七月二十六日（起訴書誤載為八十九年十一月二十九日止）某時許止，連續在
    高雄市○○區○○街六十九號友人住處，施用第一、二級毒品海洛因及安非他命
    多次，期間約每日施用一次。嗣分於（一）八十九年十一月十三日（起訴書誤載
    為十二日）上午五時三十五分許，在高雄市○○區○○路一九二巷二號前公共停
    車場內為警查獲。（二）同年月二十九日下午一時四十分許，在高雄市三民區○
    ○○路五０二號前為警查獲。（三）九十年二月九日下午七時許，在高雄市三民
    區○○○街二十九號為警查獲。（四）九十年七月二十六日下午五時三十分許，
    在高雄市鼓山區○○○路與興隆路口為警查獲。
二、案經高雄市政府警察局左營分局、三民第二分局、三民第一分局及鼓山分局移送
    臺灣高雄地方法院檢察署檢察官偵查起訴。
    理    由
一、右揭事實業據被告甲○○於本院審理時供承不諱，且被告於八十九年十一月十三
    日、同年月二十九日、九十年二月九日及同年七月二十六日為警查獲當日所採尿
    液，經送驗結果除九十年二月九日分別呈安非他命及嗎啡陽性反應，其餘均呈嗎
    啡陽性反應，有高雄市立凱旋醫院高市凱醫檢字第００八五二號、高市凱醫檢字
    第００八六八號、高市凱醫檢字第０００四三號、高市凱醫檢字第００一九０號
    煙毒尿液檢驗成績書各一紙在卷可稽。又被告前因施用毒品案件，經臺灣高等法
    院高雄分院於八十七年八月十一日以八十七年度上訴字第一三六四號裁定送觀察
    、勒戒後，認無繼續施用毒品之傾向，再以八十七年度上訴字第一三六四號判處
    免刑確定。甲○○復因施用毒品案件，經本院以八十九年度毒聲字第三一六０號
    裁定送觀察、勒戒後，認無繼續施用毒品之傾向，由臺灣高雄地方法院檢察署檢
    察官於八十九年八月十四日以八十九年度毒偵緝字第三四三號不起訴處分確定，
    有臺灣高雄地方法院檢察署刑案資料查註紀錄表、前開不起訴處分書、裁定各乙
    份在卷足憑，足認被告係於不起訴處分確定後，五年內三犯施用第一級毒品海洛
    因及第二級毒品安非他命之犯行。本件事證已臻明確，被告右開犯行洵堪認定。
二、核被告所為，係犯毒品危害防制條例第十條第一項之施用第一級毒品罪及同條第
    二項之施用第二級毒品罪。被告持有第一、二級毒品海洛因及安非他命之低度行
    為已為施用之高度行為所吸收，均不另論罪。又其先後多次施用第一、二級毒品
    海洛因及安非他命之行為，均時間緊接、所犯均係構成要件相同之罪名，顯均係
    基於概括犯意反覆為之，均為連續犯，均應依刑法第五十六條之規定以一罪論，
    並加重其刑。被告所犯上開二罪，犯意各別，罪名互殊，應予分論併罰之。另被
    告曾犯有如事實欄所述之詐欺案件，經臺灣高等法院高雄分院判處有期徒刑四月
    確定，於八十七年十二月二十一日執行完畢，有臺灣高等法院被告全國前案紀錄
    表及臺灣高雄地方法院檢察署刑案資料查註紀錄表各一份在卷可證，其於五年之
    內，再犯本件有期徒刑以上之罪，係屬累犯，應依刑法第四十七條之規定加重其
    刑。被告有二種以上刑之加重事由，應依刑法第七十條之規定，遞加重之。爰審
    酌被告之犯罪動機、目的、手段、品行、智識程度及前已有施用毒品之犯行，並
    經觀察勒戒後，竟又再度施用，顯見其意志力不堅，且對身體健康所生之危害與
    犯罪後尚能坦承犯行，態度良好等一切情狀，分別量處如主文所示之刑，並定其
    應執行之刑。
據上論斷，應依刑事訴訟法第二百九十九條第一項前段，毒品危害防制條例第十條第
一項、第二項，刑法第十一條前段、第五十六條、第四十七條、第五十一條第五款，
判決如主文。
本案經檢察官陳瑞堯到庭執行職務。
中    華    民    國      九十一      年      一      月      十八      日
                                  臺灣高雄地方法院刑事第七庭
                                      法  官  蔡  正  雄
右正本證明與原本無異。
如不服本判決，應於判決送達後十日內，向本院提出上訴狀。
                                      書記官  許  雅  惠
中    華    民    國      九十一      年      一      月      十八      日
附錄本判決論罪之法條：
毒品危害防制條例第十條第一項、第二項：
施用第一級毒品者，處六月以上五年以下有期徒刑。
施用第二級毒品者，處三年以下有期徒刑。
